臺灣臺北地方法院民事裁定　　　　　　　100年度抗字第296號
抗　告　人　台灣東升資產管理顧問有限公司
兼　法　定
代　理　人　林榆豐
相　對　人　全新光電科技股份有限公司
法定代理人　曾坤誠
上列當事人間本票裁定事件，抗告人對於民國100年10月26日本
院100年度司票字第10962號裁定提起抗告，本院裁定如下：
    主  文
抗告駁回。
抗告程序費用新臺幣壹仟元由抗告人負擔。
    理  由
一、按執票人向本票發票人行使追索權時，得聲請法院裁定後強
    制執行，票據法第123 條定有明文。又本票執票人，依前開
    規定，聲請法院裁定許可對發票人強制執行，性質上係屬非
    訟事件，此項聲請之裁定及抗告法院之裁定，僅依非訟事件
    程序，以審查強制執行許可與否，並無確定實體上法律關係
    存否之效力，如發票人就票據債務之存否有爭執時，應由發
    票人另提起確認之訴，以資解決；亦即法院僅需就本票形式
    上之要件是否具備予以審查，至該本票債務是否已因清償而
    消滅，應依訴訟程序另謀解決，殊不容於裁定程序中為此爭
    執（最高法院56年台抗字第714 號、57年台抗字第76號判例
    參照）。
二、本件相對人主張其執有抗告人於民國100年6月30日共同簽發
    、面額為美金（下同）5 萬元、未載付款地、未約定利息，
    到期日為民國100年9月30日，並免除作成拒絕證書之本票一
    紙（下稱系爭本票），詎於到期後經提示未獲付款，為此提
    出本票1 紙，聲請裁定就上開金額及依法定年息計算之利息
    准許強制執行等語。
三、抗告意旨略以：抗告人已分別於100年10月21日匯款15,000
    元、100年10月27日匯款3萬元、100年11月3日匯款5,000 元
    ，及於100年11月4日匯款新台幣51,300元，系爭本票之票款
    及程序費用已全數清償，然相對人未退還系爭本票，為此提
    起抗告等語。
四、經查，系爭本票從形式上觀之，要件並無不合，而原審就系
    爭本票為形式上之審查，認其已具備本票各項記載事項，合
    於票據法第120條規定，屬有效之本票，乃依同法第123條裁
    定准許強制執行，並無不合。本件縱認抗告人抗辯已清償系
    爭本票債務屬實，亦屬實體法上之爭執，應循訴訟程序以資
    解決，要非非訟事件程序中所得加以審究。從而，抗告意旨
    指摘原裁定不當，為無理由，應予駁回。
五、據上論結，本件抗告為無理由，依非訟事件法第46條、第21
    條第2項、第24條第1項，民事訴訟法第495條之1第1項、第4
    49條第1項、第78條，裁定如主文。
中    華    民    國   100    年    11    月    28    日
                  民事第五庭審判長法  官  薛中興
                                  法  官  林伊倫
                                  法  官  陳蒨儀
以上正本係照原本作成。
本裁定僅得以適用法規顯有錯誤為理由提出再抗告；如提再抗告
應於收受送達後10日內向本院提出再抗告狀，並繳納再抗告費新
台幣1,000 元，及委任律師或具有律師資格之人之委任狀；委任
有律師資格者，另應附具律師資格證書及釋明委任人與受任人有
民事訴訟法第466條之1第1項但書或第2項所定關係之釋明文書影
本（須按他造當事人之人數附繕本）。
中    華    民    國   100    年    11    月    28    日
                                書記官  吳貞瑩